最  高  行  政  法  院  裁  定
                                     100年度裁字第3037號
上  訴  人  中晉實業股份有限公司
代  表  人  郭瑞吉
被 上訴 人  財政部臺灣省北區國稅局
代  表  人  吳自心
上列當事人間營利事業所得稅事件，上訴人對於中華民國100年
10月6日臺北高等行政法院100年度訴字第260號判決，提起上訴
，本院裁定如下：
    主  文
上訴駁回。
上訴審訴訟費用由上訴人負擔。
    理  由
一、按對於高等行政法院判決之上訴，非以其違背法令為理由，
    不得為之，行政訴訟法第242條定有明文。依同法第243條第
    1項規定，判決不適用法規或適用不當者，為違背法令；而
    判決有同條第2項所列各款情形之一者，為當然違背法令。
    是當事人對於高等行政法院判決上訴，如依行政訴訟法第24
    3條第1項規定，以高等行政法院判決有不適用法規或適用不
    當為理由時，其上訴狀或理由書應有具體之指摘，並揭示該
    法規之條項或其內容；若係成文法以外之法則，應揭示該法
    則之旨趣，倘為司法院解釋或本院之判例，則應揭示該判解
    之字號或其內容。如以行政訴訟法第243條第2項所列各款情
    形為理由時，其上訴狀或理由書，應揭示合於該條項各款之
    事實。上訴狀或理由書如未依此項方法表明者，即難認為已
    對高等行政法院判決之如何違背法令有具體之指摘，其上訴
    自難認為合法。
二、緣上訴人民國91年度營利事業所得稅結算申報，列報全年所
    得額為新臺幣（下同）1,936,110元，原經被上訴人依其申
    報數核定在案。嗣經被上訴人查得其漏報營業收入79,242,2
    58元，上訴人並承諾其有漏報收入且無法提供帳簿憑證，願
    依所得稅法第83條規定處理。被上訴人遂依其「汽車零件批
    發業」行業別（行業代號：5263－11）之同業利潤標準淨利
    率9％核定營業收入淨額為12,332,310元及全年所得額13,03
    7,665元，除補徵應納稅額2,775,388元外，並依所得稅法第
    110條第1項規定，按其所漏稅額1,782,951元裁罰0.8倍罰鍰
    計1,426,360元。上訴人申請復查未獲變更，遂循序提起行
    政訴訟，經原判決駁回。
三、上訴人以原判決違背法令，主張略以：(一)被上訴人99年12月
    15日北區國稅二字第0990028773號函稱連續漏稅3年且漏稅
    額均達100,000元以上，應適用7年核課期間之見解，與稅捐
    稽徵法第21條「故意以詐欺或其他不正當方法逃漏稅捐」之
    規定不符，應停止適用。被上訴人認上訴人91年至95年間連
    續漏報營業收入，符合稅捐稽徵法第21條第1項第3款之規定
    ，核課期間為7年之見解，顯與上開規定不符。(二)上訴人並
    非不知改正，而係因被上訴人1次查獲5年。又被上訴人通知
    上訴人提供相關憑證供審查，已逾稅捐稽徵機關管理營利事
    業會計帳簿憑證辦法第27條規定，保存會計憑證最低為5年
    之期限，並非上訴人不願提供，亦非上訴人故意以詐欺或其
    他不正當方法逃漏稅捐，原判決據以認定上訴人有積極逃漏
    稅捐之意圖，似嫌武斷等語。經核上訴人並不爭執其有承諾
    漏報收入且無法提供帳簿憑證，願依所得稅法第83條規定處
    理之事實；上訴理由，無非係重述其在原審業經主張而為原
    判決摒棄不採之陳詞，或係執其歧異之法律見解，就原判決
    所為本件核課期間為5年或7年之事實認定為爭議，核屬就原
    審取捨證據、認定事實之職權行使，指摘其為不當，並非具
    體表明合於不適用法規、適用法規不當、或行政訴訟法第24
    3條第2項所列各款之事實，自難認對原判決之如何違背法令
    已有具體之指摘。依首開規定及說明，應認其上訴為不合法
    。
四、據上論結，本件上訴為不合法。依行政訴訟法第249條第1項
    前段、第104條，民事訴訟法第95條、第78條，裁定如主文
    。
中    華    民    國    100   年    12    月    22    日
                    最高行政法院第二庭
                        審判長法官  劉  鑫  楨
                              法官  姜  素  娥
                              法官  吳  慧  娟
                              法官  許  瑞  助
                              法官  李  玉  卿

以  上  正  本  證  明  與  原  本  無  異
中    華    民    國    100   年    12    月    23    日
                              書記官  賀  瑞  鸞